# 减资导致持股比例改变

提问人：保持学 习ing 时间：2023-03-30 09:32:00
陈老师，您好，请问非全资子公司当年度进行了减资，导致合并方持股比例发生变化，由60%变为70%，现子公司所有者权益中其他综合收益 1000 万，和上年末保持一致，去年合并报表按比例确认 600 万其他综合收益。本期持股比例变化，仍然保持控制，合并报表层面算是资本结构的调整，且子公司其他综合收益金额没变化，假设不考虑其他科目变动，因为持股比例变动的 100 万元于当期合并是不是作为其他权益变动计入资本公积呢。

回答人：chenyiwei
这种情况在合并报表层面的处理结果视同收购少数股权，需计算在少数股东退股前后，本企业作为大股东在该子公司的净资产中所享有份额的变动情况，在合并报表层面调整资本公积。
因持股比例上升，该子公司的其他综合收益余额归属各股东的比例和份额也相应发生变化。本企业应就增加享有的其他综合收益份额，增加一笔抵销分录：借/贷：资本公积——资本溢价或股本溢价，贷/借：其他综合收益。